Minutes et répertoires du notaire Denis Charles BONNOMET, 21 juillet 1781 - 3 juillet 1807 (étude XXXVI)
Archives nationales
- Répertoire(s) de Denis Charles BONNOMET, 21 juillet 1781 - 6 janvier 1813; MC/RE/XXXVI/7 - MC/RE/XXXVI/9
  - Répertoire. 1781, 21 juillet - 1791, 31 janvier, 21 juillet 1781 - 31 janvier 1791; MC/RE/XXXVI/7
    - Notoriété portant renonciation du sieur Givodan à la succession de son oncle, 29 juillet 1785
      notoriété; renonciation; Givodan (sieur)
    - Notoriété concernant la dame de La Garde pour monsieur Peureux, 3 août 1785
      notoriété; La Garde (dame de); Peureux (monsieur)
    - Notoriété concernant la demoiselle Populaire, 10 août 1785
      notoriété; Populaire (demoiselle)
    - Testament déposé du sieur Millot, 22 août 1785
      testament; dépôt de pièces; Millot (sieur)
    - Notoriété constatant les héritiers Longeart, 23 août 1785
      notoriété; Longeart
    - Notoriété portant renonciation par madame Dassel à la succession de sa sœur, 7 septembre 1785
      notoriété; renonciation; Dassel (madame)
    - Contrat de mariage entre le sieur Lapeyre et la demoiselle Richard, 17 septembre 1785
      contrat de mariage; Lapeyre (sieur); Richard (demoiselle)
    - Notoriété après le décès de madame Roullier, 21 septembre 1785
      notoriété; Roullier (madame)
    - Notoriété constatant les héritiers Zilgent, 21 septembre 1785
      notoriété; Zilgent
    - Notoriété en rectification des noms de monsieur de Queyssat, 22 septembre 1785
      notoriété; Queyssat (monsieur de)
    - Dépôt du mortuaire de monsieur l'abbé Bottellin, 24 septembre 1785
      acte d'état civil; dépôt de pièces; Bottellin (monsieur); abbé
    - Notoriété concernant monsieur Bernard, 25 septembre 1785
      notoriété; Bernard (monsieur)
    - Notoriété constatant l'absence de Jean Vaillant, 13 octobre 1785
      notoriété; Vaillant, Jean
    - Contrat de mariage entre Pierre Trude et la demoiselle Bouret, 24 octobre 1785
      contrat de mariage; Trude, Pierre; Bouret (demoiselle)
    - Contrat de mariage entre le sieur Revercé et la demoiselle Bouyteux, 27 octobre 1785
      contrat de mariage; Reverce (sieur); Bouyteux (demoiselle)
    - Contrat de mariage entre le sieur Rotrou et la demoiselle Bouvié, 29 octobre 1785
      contrat de mariage; Rotrou (sieur); Bouvie (demoiselle)
    - Notoriété en rectification de l'inventaire après décès de la demoiselle Messent, 10 novembre 1785
      notoriété; Messent (demoiselle)
    - Délivrance de legs concernant la succession de la demoiselle Messent, 11 novembre 1785
      délivrance de legs; Messent (demoiselle)
    - Notoriété en rectification de l'inventaire après décès de monsieur Gévodan, 14 novembre 1785
      notoriété; Gevodan (monsieur)
    - Notoriété après le décès de monsieur Demozain, 14 novembre 1785
      notoriété; Demozain (monsieur)
    - Contrat de mariage entre monsieur Tailleur et mademoiselle Bignon, 14 novembre 1785
      contrat de mariage; Tailleur (monsieur); Bignon (mademoiselle)
    - Inventaire après décès de monsieur Lafenestre Mibielle, 15 novembre 1785
      inventaire après décès; Lafenestre Mibielle (monsieur)
    - Contrat de mariage entre le sieur Colin et la demoiselle Behague, 15 novembre 1785
      contrat de mariage; Colin (sieur); Behague (demoiselle)
    - Inventaire après décès de mademoiselle Marcion, 21 novembre 1785
      inventaire après décès; Marcion (mademoiselle)
    - Notoriété portant renonciation par la veuve Joly à la communauté de biens d'entre elle et son mari, 24 novembre 1785
      notoriété; renonciation; Joly (veuve); Joly (sieur)
    - Notoriété constatant l'absence du sieur Meaunt, 1er décembre 1785
      notoriété; Meaunt (sieur)
    - Notoriété concernant le sieur Jean Scelle, 4 décembre 1785
      notoriété; Scelle, Jean
    - Notoriété après le décès de monsieur Marchal de Morny, 9 décembre 1785
      notoriété; Marchal de Morny (monsieur)
    - Notoriété concernant monsieur de Calmesnil, 10 décembre 1785
      notoriété; Calmesnil (monsieur de)
    - Notoriété constatant le nombre des héritiers de monsieur Marchal, 13 décembre 1785
      notoriété; Marchal (monsieur)
    - Contrat de mariage entre le sieur de Bury et la demoiselle Saugé, 13 décembre 1785
      contrat de mariage; Bury (sieur de); Sauge (demoiselle)
    - Notoriété après le décès de madame de Moraine, 14 décembre 1785
      notoriété; Moraine (madame de)
    - Notoriété portant renonciation par ses héritiers à la succession de la demoiselle Anne Duchemin, 19 décembre 1785
      notoriété; renonciation; Duchemin, Anne
    - Contrat de mariage entre le sieur Guéroult et la demoiselle de Souche, 29 décembre 1785
      contrat de mariage; Gueroult (sieur); Souche (demoiselle de)
    - Notoriété après le décès du sieur Duchezeau, 10 janvier 1786
      notoriété; Duchezeau (sieur)
    - Contrat de mariage entre le sieur Boivin et la demoiselle Rossignol, 11 janvier 1786
      contrat de mariage; Boivin (sieur); Rossignol (demoiselle)
    - Notoriété concernant la demoiselle Brunville, 11 janvier 1786
      notoriété; Brunville (demoiselle)
    - Testament déposé de madame Gaillard, 11 janvier 1786
      testament; dépôt de pièces; Gaillard (madame)
    - Notoriété constatant les héritiers du sieur Jean Jacques Le Loup, 14 janvier 1786
      notoriété; Le Loup, Jean-Jacques
    - Inventaire après décès de la dame Gaillardin, 19 janvier 1786
      inventaire après décès; Gaillardin (dame)
    - Dépôt du mortuaire de monsieur Lavallée, 21 janvier 1786
      acte d'état civil; dépôt de pièces; Lavallee (monsieur)
    - Dépôt du mortuaire de monsieur de Framond, 24 janvier 1786
      acte d'état civil; dépôt de pièces; Framond (monsieur de)
    - Notoriété portant renonciation par monsieur de La Céruse à la succession de ses ayeux, 24 janvier 1786
      notoriété; renonciation; La Ceruse (monsieur de)
    - Contrat de mariage entre monsieur Prévost et mademoiselle Jannin, 28 janvier 1786
      contrat de mariage; Prevost (monsieur); Jannin (mademoiselle)
    - Notoriété portant renonciation à la succession de mademoiselle Le Chevalier, veuve Le Bon, 31 janvier 1786
      notoriété; renonciation; Le Chevalier (mademoiselle); Le Bon (veuve)
    - Notoriété après le décès de Keblet, 3 février 1786
      notoriété; Keblet
    - Notoriété en rectification des noms de monsieur Desreaux, 4 février 1786
      notoriété; Desreaux (monsieur)
    - Contrat de mariage entre monsieur de Bonnaire et mademoiselle Saint Aubin, 5 février 1786
      contrat de mariage; Bonnaire (monsieur de); Saint Aubin (mademoiselle)
    - Dépôt du mortuaire de mademoiselle Messent, 6 février 1786
      acte d'état civil; dépôt de pièces; Messent (mademoiselle)
    - Notoriété concernant la succession Perrin, 9 février 1786
      notoriété; Perrin
    - Contrat de mariage entre le sieur Odan et la demoiselle Dubois, 15 février 1786
      contrat de mariage; Odan (sieur); Dubois (demoiselle)
    - Inventaire après décès du sieur Subertat, 22 février 1786
      inventaire après décès; Subertat (sieur)
    - Contrat de mariage entre le sieur Choquet et la demoiselle Dubosc, 24 février 1786
      contrat de mariage; Choquet (sieur); Dubosc (demoiselle)
    - Dépôt des mortuaires de Giguet et Keblet, 13 mars 1786
      acte d'état civil; dépôt de pièces; Giguet; Keblet
    - Notoriété en rectification des noms du sieur Marie Joseph Canette, 14 mars 1786
      notoriété; Canette, Marie-Joseph
    - Compte d'exécution testamentaire par le sieur Billau au sieur Gaillardin, 15 mars 1786
      compte d'exécution testamentaire; Billau (sieur); Gaillardin (sieur)
    - Notoriété concernant la veuve Fontaine, 21 mars 1786
      notoriété; Fontaine (veuve)
    - Inventaire après décès de la demoiselle Aucler, dame Blavier, 22 mars 1786
      inventaire après décès; Aucler (demoiselle); Blavier (dame)
    - Délivrance de legs concernant la succession de la demoiselle Aucler, 22 mars 1786
      délivrance de legs; Aucler (demoiselle)
    - Notoriété portant renonciation à la succession de la demoiselle Aucler par ses héritiers, 22 mars 1786
      notoriété; renonciation; Aucler (demoiselle)
    - Dépôt du baptistaire de monsieur François Doïhamboure, 23 mars 1786
      acte d'état civil; dépôt de pièces; Doïhamboure, François
    - Notoriété concernant la demoiselle Denisot, dame Finet, 27 mars 1786
      notoriété; Denisot (demoiselle); Finet (dame)
    - Notoriété après le décès de monsieur le marquis de Fleurigny, 28 mars 1786
      notoriété; Fleurigny (monsieur de)
    - Inventaire après décès de sieur Bottin, 1er avril 1786
      inventaire après décès; Bottin (sieur)
    - Dépôt du certificat de vie de monsieur Voullaire, 3 avril 1786
      notoriété; dépôt de pièces; Voullaire (monsieur)
    - Inventaire après décès de la demoiselle Colson, épouse Bouchet, 6 avril 1786
      inventaire après décès; Colson (demoiselle); Bouchet (dame)
    - Notoriété après le décès de demoiselle Adélaïde Françoise Lapérière, 8 avril 1786
      notoriété; Laperiere, Adélaïde-Françoise
    - Inventaire après décès de mademoiselle Toustain, 13 avril 1786
      inventaire après décès; Toustain (mademoiselle)
    - Notoriété concernant le sieur Luzac, 19 avril 1786
      notoriété; Luzac (sieur)
    - Notoriété en rectification des noms de mademoiselle Vallée, 26 avril 1786
      notoriété; Vallee (mademoiselle)
    - Notoriété après le décès de mademoiselle de Voussy, 28 avril 1786
      notoriété; Voussy (mademoiselle de)
    - Contrat de mariage entre monsieur de Gentil et mademoiselle Champrigoud, 29 avril 1786
      contrat de mariage; Gentil (monsieur de); Champrigoud (mademoiselle)
    - Notoriété portant renonciation à la succession du sieur Le Landais, 30 avril 1786
      notoriété; renonciation; Le Landais (sieur)
    - Dépôt du certificat de vie du sieur Millot, 2 mai 1786
      notoriété; dépôt de pièces; Millot (sieur)
    - Testament de dame Agnès Noël, veuve Sabatier, 7 mai 1786
      testament; Noel, Agnès; Sabatier (veuve)
    - Contrat de mariage entre le sieur Brucelle et la demoiselle Car, 13 mai 1786
      contrat de mariage; Brucelle (sieur); Car (demoiselle)
    - Contrat de mariage entre le sieur Faussard et la demoiselle Grenet, 16 mai 1786
      contrat de mariage; Faussard (sieur); Grenet (demoiselle)
    - Dépôt du mortuaire de monsieur Delhiot, 20 mai 1786
      acte d'état civil; dépôt de pièces; Delhiot (monsieur)
    - Contrat de mariage entre le sieur Nossat et la demoiselle Joquin, 22 mai 1786
      contrat de mariage; Nossat (sieur); Joquin (demoiselle)
    - Contrat de mariage entre monsieur le comte de Beauharnois et mademoiselle Lezin de Marnezia, 24 mai 1786
      contrat de mariage; Beauharnois (monsieur de); Lezin de Marzenia (mademoiselle)
    - Notoriété en rectification de l'inventaire du sieur Chevreau, 31 mai 1786
      notoriété; Chevreau (sieur)
    - Inventaire après décès de monsieur de Navarre, 1er juin 1786
      inventaire après décès; Navarre (monsieur de)
    - Notoriété portant renonciation de mademoiselle Naviet à la succession de sa mère, 8 juin 1786
      notoriété; renonciation; Naviet (mademoiselle); Naviet (dame)
    - Notoriété constatant des héritiers Neufflet, 10 juin 1786
      notoriété; Neufflet
    - Notoriété après le décès de monsieur Jacques Tixier, 16 juin 1786
      notoriété; Tixier, Jacques
    - Contrat de mariage entre monsieur Le Gros et la demoiselle David, 17 juin 1786
      contrat de mariage; Le Gros (monsieur); David (demoiselle)
    - Notoriété après le décès de Laurent Chevreau, 19 juin 1786
      notoriété; Chevreau, Laurent
    - Notoriété portant renonciation de madame veuve Lebon à la communauté d'entre elle et son mari, 30 juin 1786
      notoriété; renonciation; Lebon (veuve); Lebon (sieur)
    - Testament déposé de la veuve Collet, 3 juillet 1786
      testament; dépôt de pièces; Collet (veuve)
    - Notoriété après le décès du sieur Prevost, 4 juillet 1786
      notoriété; Prevost (sieur)
    - Notoriété après le décès de madame Tartarin, 6 juillet 1786
      notoriété; Tartarin (madame)
    - Notoriété concernant le sieur Farou, 10 juillet 1786
      notoriété; Farou (sieur)
    - Contrat de mariage entre le sieur Daudon et la demoiselle Populaire, 12 juillet 1786
      contrat de mariage; Daudon (sieur); Populaire (demoiselle)
    - Notoriété concernant le sieur Larbalestrier, 13 juillet 1786
      notoriété; Larbalestrier (sieur)
    - Contrat de mariage entre monsieur Michel et mademoiselle Faugé, 16 juillet 1786
      contrat de mariage; Michel (monsieur); Fauge (mademoiselle)
    - Notoriété après le décès de madame de Rochetaillée, 18 juillet 1786
      notoriété; Rochetaillee (madame de)
    - Notoriété portant renonciation par les héritiers à la succession Mercier, 18 juillet 1786
      notoriété; renonciation; Mercier
    - Contrat de mariage entre le sieur Vachetti et la demoiselle Lambert, 20 juillet 1786
      contrat de mariage; Vachetti (sieur); Lambert (demoiselle)
    - Contrat de mariage entre monsieur Peyrelongue et mademoiselle Coquet, 22 juillet 1786
      contrat de mariage; Peyrelongue (monsieur); Coquet (mademoiselle)
    - Notoriété après le décès de monsieur Simonet, 25 juillet 1786
      notoriété; Simonet (monsieur)
    - Notoriété en rectification de la date de naissance du sieur Richard, 27 juillet 1786
      notoriété; Richard (sieur)
    - Dépôt du mortuaire de monsieur Delaville, 29 juillet 1786
      acte d'état civil; dépôt de pièces; Delaville (monsieur)
    - Dépôt du mortuaire de la veuve Haize, 31 juillet 1786
      acte d'état civil; dépôt de pièces; Haize (veuve)
    - Notoriété après le décès de monsieur l'abbé Panthou, 1er août 1786
      notoriété; Panthou (monsieur); abbé
    - Dépôt du mortuaire de monsieur Castanier, 4 août 1786
      acte d'état civil; dépôt de pièces; Castanier (monsieur)
    - Notoriété en rectification des noms de madame veuve Charpentier, 8 août 1786
      notoriété; Charpentier (veuve)
    - Contrat de mariage entre le sieur Vieuzner et la demoiselle Yart, 9 août 1786
      contrat de mariage; Vieuzner (sieur); Yart (demoiselle)
    - Notoriété après le décès de la veuve Mourlon, 11 août 1786
      notoriété; Mourlon (veuve)
    - Contrat de mariage entre monsieur Avelin et mademoiselle Grisson, 12 août 1786
      contrat de mariage; Avelin (monsieur); Grisson (mademoiselle)
    - Notoriété en rectification des noms de monsieur de Rochetaillée, 18 août 1786
      notoriété; Rochetaillee (monsieur de)
    - Inventaire après décès du sieur Hellant, 18 août 1786
      inventaire après décès; Hellant (sieur)
    - Contrat de mariage entre monsieur Durand et mademoiselle Subertat, 21 août 1786
      contrat de mariage; Durand (monsieur); Subertat (mademoiselle)
    - Inventaire après décès du sieur Chabert, 22 août 1786
      inventaire après décès; Chabert (sieur)
    - Inventaire après décès de la dame Tailleur, 23 août 1786
      inventaire après décès; Tailleur (dame)
    - Contrat de mariage entre le sieur Vauvray et la demoiselle Falentin, 26 août 1786
      contrat de mariage; Vauvray (sieur); Falentin (demoiselle)
    - Contrat de mariage entre le sieur Tailleur et la dame veuve Tailleur, 30 août 1786
      contrat de mariage; Tailleur (sieur); Tailleur ( Veuve)
    - Inventaire après décès de la dame Borgnet, 31 août 1786
      inventaire après décès; Borgnet (dame)
    - Contrat de mariage entre le sieur Borgnet et la demoiselle Fournier, 3 septembre 1786
      contrat de mariage; Borgnet (sieur); Fournier (demoiselle)
    - Notoriété portant renonciation à succession par monsieur Latify, 4 septembre 1786
      notoriété; renonciation; Latiffy (monsieur)
    - Dépôt du baptistaire du sieur Drouet, 9 septembre 1786
      acte d'état civil; dépôt de pièces; Drouet (sieur)
    - Compte d'exécution testamentaire concernant les héritiers de la dame veuve Law, 12 septembre 1786
      compte d'exécution testamentaire; Law (veuve)
    - Dépôt du mortuaire de la demoiselle d'Ervillé, 13 septembre 1786
      acte d'état civil; dépôt de pièces; Erville (demoiselle d')
    - Dépôt du mortuaire de madame Le Prince, 16 septembre 1786
      acte d'état civil; dépôt de pièces; Le Prince (madame)
    - Notoriété concernant les enfants Vereux, 19 septembre 1786
      notoriété; Vereux
    - Contrat de mariage entre le sieur Legendre et la veuve Lévesque, 19 septembre 1786
      contrat de mariage; Legendre (sieur); Levesque (veuve)
    - Notoriété concernant mademoiselle Morain, 20 septembre 1786
      notoriété; Morain (mademoiselle)
    - Dépôt du mortuaire de madame de Bruno, 28 septembre 1786
      acte d'état civil; dépôt de pièces; Bruno (madame de)
    - Notoriété concernant monsieur Durocher, 29 septembre 1786
      notoriété; Durocher (monsieur)
    - Testament de monsieur Dartois, 2 octobre 1786
      testament; Dartois (monsieur)
    - Contrat de mariage entre monsieur Verd de Saint Jullien et mademoiselle Devalville; de Valville, 4 octobre 1786
      contrat de mariage; Verd de Saint Jullien (monsieur); Devalville; Valville de (mademoiselle)
    - Dépôt du mortuaire du sieur Le Roux, 14 octobre 1786
      acte d'état civil; dépôt de pièces; Le Roux (sieur)
    - Contrat de mariage entre le sieur Gilcart et la demoiselle Failly, 17 octobre 1786
      contrat de mariage; Gilcart (sieur); Failly (demoiselle)
    - Contrat de mariage entre monsieur Ducorps et mademoiselle Larmurier, 17 octobre 1786
      contrat de mariage; Ducorps (monsieur); Larmurier (mademoiselle)
    - Notoriété portant renonciation du sieur Lecointe à la succession de son père, 17 octobre 1786
      notoriété; renonciation; Lecointe (sieur); Lecointe (sieur)
    - Dépôt du mortuaire de monsieur de Choiseul, 21 octobre 1786
      acte d'état civil; dépôt de pièces; Choiseul (monsieur de)
    - Contrat de mariage entre le sieur Dazier et la demoiselle Vache, 22 octobre 1786
      contrat de mariage; Dazier (sieur); Vache (demoiselle)
    - Contrat de mariage entre le sieur Neveu et la demoiselle Pierre, 26 octobre 1786
      contrat de mariage; Neveu (sieur); Pierre (demoiselle)
    - Notoriété portant renonciation à succession du sieur Wirion, 28 octobre 1786
      notoriété; renonciation; Wirion (sieur)
    - Contrat de mariage entre le sieur Frambeaux et la demoiselle de La Péreuse, 3 novembre 1786
      contrat de mariage; Frambeaux (sieur); La Pereuse (demoiselle de)
    - Contrat de mariage entre le sieur Ribis et la demoiselle L'Etourneau, 11 novembre 1786
      contrat de mariage; Ribis (sieur); L'etourneau (demoiselle)
    - Contrat de mariage entre le sieur Dutemple et la demoiselle Hue, 13 novembre 1786
      contrat de mariage; Dutemple (sieur); Hue (demoiselle)
    - Notoriété portant renonciation à la succession du sieur Billau, 13 novembre 1786
      notoriété; renonciation; Billau (sieur)
    - Notoriété en rectification des noms de monsieur Isle, 1er décembre 1786
      notoriété; Isle (monsieur)
    - Notoriété concernant monsieur de Bruno, 7 décembre 1786
      notoriété; Bruno (monsieur de)
    - Notoriété concernant la succession Godard, 12 décembre 1786
      notoriété; Godard
    - Compte d'exécution testamentaire par le sieur Valentin à la succession Savouret, 13 décembre 1786
      compte d'exécution testamentaire; Savouret; Valentin (sieur)
    - Notoriété en rectification des noms du sieur Bouchet, 15 décembre 1786
      notoriété; Bouchet (sieur)
    - Dépôt du baptistaire de mademoiselle Millon, 15 décembre 1786
      acte d'état civil; dépôt de pièces; Millon (mademoiselle)
    - Dépôt du certificat de vie de Duvivier de Gourville, 19 décembre 1786
      notoriété; dépôt de pièces; Duvivier de Gourville
    - Notoriété concernant monsieur Ingrand, 29 décembre 1786
      notoriété; dépôt de pièces; Ingrand (monsieur)
    - Contrat de mariage entre le sieur Pouchot et la demoiselle Bouvet, 9 janvier 1787
      contrat de mariage; Pouchot (sieur); Bouvet (demoiselle)
    - Notoriété concernant les héritiers d'Espinasse, 9 janvier 1787
      notoriété; Espinasse d'
    - Dépôt du mortuaire de monsieur Tamizier, 9 janvier 1787
      acte d'état civil; dépôt de pièces; Tamizier (monsieur)
    - Notoriété concernant le sieur Boitel, 12 janvier 1787
      notoriété; Boitel (sieur)
    - Notoriété après le décès de monsieur Louis Claude Leclerc de Fleurigny, 22 janvier 1787
      notoriété; Leclerc de Fleurigny, Louis-Claude
    - Contrat de mariage entre le sieur Bouchet et la demoiselle Pécheux, 26 janvier 1787
      contrat de mariage; Bouchet (sieur); Pecheux (demoiselle)
    - Contrat de mariage entre le sieur Haggenmiller et la demoiselle Hillebrande, 29 janvier 1787
      contrat de mariage; Haggenmiller (sieur); Hillebrande (demoiselle)
    - Contrat de mariage entre le sieur Le Cat et la demoiselle Maron, 29 janvier 1787
      contrat de mariage; Le Cat (sieur); Maron (demoiselle)
    - Contrat de mariage entre le sieur Gury et la demoiselle Gouet, 3 février 1787
      contrat de mariage; Gury (sieur); Gouet (demoiselle)
    - Dépôt du certificat de vie du sieur Voulaire, 8 février 1787
      notoriété; dépôt de pièces; Voulaire (sieur)
    - Contrat de mariage entre monsieur Ragot des Bussières et la demoiselle de Saint Eloy, 9 février 1787
      contrat de mariage; Ragot Des Bussieres (monsieur); Saint Eloy (demoiselle de)
    - Dépôt du mortuaire de monsieur Morgan, 10 février 1787
      acte d'état civil; dépôt de pièces; Morgan (monsieur)
    - Contrat de mariage entre le sieur Servoisier et la demoiselle Lepaire, 10 février 1787
      contrat de mariage; Servoisier (sieur); Lepaire (demoiselle)
    - Inventaire après décès de Morgan, 13 février 1787
      inventaire après décès; Morgan
    - Contrat de mariage entre le sieur Morel et la demoiselle Bourgeois, 13 février 1787
      contrat de mariage; Morel (sieur); Bourgeois (demoiselle)
    - Contrat de mariage entre monsieur Bernard et la demoiselle Brunville, 14 février 1787
      contrat de mariage; Bernard (monsieur); Brunville (demoiselle)
    - Contrat de mariage entre le sieur Riquehem et la dame veuve Hellans, 16 février 1787
      contrat de mariage; Riquehem (sieur); Hellans (veuve)
    - Dépôt du baptistaire Beaucorps, 16 février 1787
      acte d'état civil; dépôt de pièces; Beaucorps
    - 'testament déposé de madame Devilleneuve; de Villeneuve', 9 mars 1787
      testament; dépôt de pièces; Devilleneuve; Villeneuve (madame de)
    - Inventaire après décès de la veuve Bouvard, 12 mars 1787
      inventaire après décès; Bouvard (veuve)
    - Notoriété après le décès du sieur Mege, 13 mars 1787
      notoriété; Mege (sieur)
    - Dépôt du mortuaire de monsieur Fautelin, 19 mars 1787
      acte d'état civil; dépôt de pièces; Fautelin (monsieur)
    - Dépôt du certificat de vie de monsieur Millot, 27 mars 1787
      notoriété; dépôt de pièces; Millot (monsieur)
    - Inventaire après décès du sieur Hellant, 31 mars 1787
    - Inventaire après décès de Dartois, 31 mars 1787
      inventaire après décès; Dartois
    - Inventaire après décès de madame Picart, 16 avril 1787
      inventaire après décès; Picart (madame)
    - Notoriété après le décès de la dame Mege, 23 avril 1787
      notoriété; Mege (dame)
    - Contrat de mariage entre le sieur Boituset et la demoiselle Trouille, 30 avril 1787
      contrat de mariage; Boituset (sieur); Trouille (demoiselle)
    - Contrat de mariage entre le sieur Blazy et mademoiselle Picart, 3 mai 1787
      contrat de mariage; Blazy (sieur); Picart (demoiselle)
    - Contrat de mariage entre le sieur Foissy et la demoiselle Le Roy, 7 mai 1787
      contrat de mariage; Foissy (sieur); Le Roy (demoiselle)
    - Notoriété concernant la veuve Bouvard, 7 mai 1787
      notoriété; Bouvard (veuve)
    - Inventaire après décès de la dame Sagot, 12 mai 1787
      inventaire après décès; Sagot (dame)